---
title: "descriptive_analysis_red_white_wines_splitted"
author: "Henrique Braga"
date: "September 26, 2018"
output: html_document
---

```{r setup, include=FALSE}
knitr::opts_chunk$set(echo = TRUE)
```

## Instalar os pacotes
```{r install_packages}
install.packages('dplyr')
install.packages('plotly')
```

## Carregar a biblioteca
```{r load_libraries}
library(plotly)
library(dplyr)
```

## Carregar o dataset

```{r load_dataset}
wines_dt <- read.csv2("wines.csv", row.names=1)
```

## Dividindo o conjunto de dados: Vinhos brancos e Vinhos tintos

Vamos utilizar as observações obtidas em nossa análise inicial e verificar se há uma discrepância entre os tipos de vinho.

Primeiramente, criaremos um conjunto de dados de vinhos vermelhos.

```{r filter_wine_datasets_red}
wines_dt.red_wines <- wines_dt %>% filter(Vinho == 'RED')
wines_dt.red_wines
```

Agora, o conjunto de dados somente com os vinhos brancos.

```{r filter_wine_datasets_white}
wines_dt.white_wines <- wines_dt %>% filter(Vinho == 'WHITE')
wines_dt.white_wines
```

```{r summary_wine_datasets_white}
summary(wines_dt.white_wines)
```

```{r summary_wine_datasets_red}
summary(wines_dt.red_wines)
```

Vamos obter os maiores valores dos campos do dataset por tipo de vinho.

```{r aggregate_wines_dt}
getMaxValueByWineType <- function(dataset) {
  columns <- colnames(wines_dt)[1:12]
  for (columnName in columns[1:12]){
  print(aggregate(wines_dt[columnName], by = list(wines_dt$Vinho), FUN=mean, na.rm = TRUE))
  }  
}
getMaxValueByWineType(wines_dt)
```

Podemos concluir que existe uma grande diferença nos campos para cada tipo de vinho. A `volatilidade da acidez`, por exemplo, a diferença entre os valores máximo é o dobro.

Os maiores valores para `qualidade`, `álcool`, `densidade`, `pH`, `acidez` não tiveram tanta diferença.

### Distribuição do dados por tipo de vinho

Com o dataset separado, vamos verificar se a distribuição de dados diferem entre um e outro.

Para isso verificamos o histograma e os quartis de cada campo para as duas categorias de vinho.


### Volatilidade da Acidez

```{r data_distribution_volatileacidity_per_wine_type}
comparing_hist <- plot_ly(alpha = 0.6) %>% 
  add_histogram(x = ~wines_dt.red_wines$volatileacidity, type = 'histogram', name='Vinho Tinto' ) %>%
add_histogram(x = ~wines_dt.white_wines$volatileacidity, name='Vinho Branco') %>%
  layout(barmode = 'overlay')
comparing_hist
```



### Ácido Cítrico

```{r data_distribution_citricacid_per_wine_type}
comparing_hist <- plot_ly(alpha = 0.6) %>% 
  add_histogram(x = ~wines_dt.red_wines$citricacid, type = 'histogram', name='Vinho Tinto' ) %>%
add_histogram(x = ~wines_dt.white_wines$citricacid, name='Vinho Branco') %>%
  layout(barmode = 'overlay')
comparing_hist
```

### Açúcar Residual

```{r data_distribution_residualsugar_per_wine_type}
comparing_hist <- plot_ly(alpha = 0.6) %>% 
  add_histogram(x = ~wines_dt.red_wines$residualsugar, type = 'histogram', name='Vinho Tinto' ) %>%
add_histogram(x = ~wines_dt.white_wines$residualsugar, name='Vinho Branco') %>%
  layout(barmode = 'overlay')
comparing_hist

```

### Cloreto

```{r data_distribution_chlorides_per_wine_type}
comparing_hist <- plot_ly(alpha = 0.6) %>% 
  add_histogram(x = ~wines_dt.red_wines$chlorides, type = 'histogram', name='Vinho Tinto' ) %>%
add_histogram(x = ~wines_dt.white_wines$chlorides, name='Vinho Branco') %>%
  layout(barmode = 'overlay')
comparing_hist
```

### Dióxido de Enxofre Livre

```{r data_distribution_freesulfurdioxide_per_wine_type}
comparing_hist <- plot_ly(alpha = 0.6) %>% 
  add_histogram(x = ~wines_dt.red_wines$freesulfurdioxide, type = 'histogram', name='Vinho Tinto' ) %>%
add_histogram(x = ~wines_dt.white_wines$freesulfurdioxide, name='Vinho Branco') %>%
  layout(barmode = 'overlay')
comparing_hist
```

### Total de Dióxido de Enxofre

```{r data_distribution_totalsulfurdioxide_per_wine_type}
comparing_hist <- plot_ly(alpha = 0.6) %>% 
  add_histogram(x = ~wines_dt.red_wines$totalsulfurdioxide, type = 'histogram', name='Vinho Tinto' ) %>%
add_histogram(x = ~wines_dt.white_wines$totalsulfurdioxide, name='Vinho Branco') %>%
  layout(barmode = 'overlay')
comparing_hist
```

```{r data_distribution_density_per_wine_type}
comparing_hist <- plot_ly(alpha = 0.6) %>% 
  add_histogram(x = ~wines_dt.red_wines$density, type = 'histogram', name='Vinho Tinto' ) %>%
add_histogram(x = ~wines_dt.white_wines$density, name='Vinho Branco') %>%
  layout(barmode = 'overlay')
comparing_hist
```

### pH

```{r data_distribution_ph_per_wine_type}
comparing_hist <- plot_ly(alpha = 0.6) %>% 
  add_histogram(x = ~wines_dt.red_wines$pH, type = 'histogram', name='Vinho Tinto' ) %>%
add_histogram(x = ~wines_dt.white_wines$pH, name='Vinho Branco') %>%
  layout(barmode = 'overlay')
comparing_hist
```

### Sulfatos

```{r data_distribution_sulphates_per_wine_type}
comparing_hist <- plot_ly(alpha = 0.6) %>% 
  add_histogram(x = ~wines_dt.red_wines$sulphates, type = 'histogram', name='Vinho Tinto' ) %>%
add_histogram(x = ~wines_dt.white_wines$sulphates, name='Vinho Branco') %>%
  layout(barmode = 'overlay')
comparing_hist
```

### Álcool

```{r data_distribution_alcohol_per_wine_type}
comparing_hist <- plot_ly(alpha = 0.6) %>% 
  add_histogram(x = ~wines_dt.red_wines$alcohol, type = 'histogram', name='Vinho Tinto' ) %>%
add_histogram(x = ~wines_dt.white_wines$alcohol, name='Vinho Branco') %>%
  layout(barmode = 'overlay')
comparing_hist
```

### Qualidade

```{r data_distribution_quality_per_wine_type}
comparing_hist <- plot_ly(alpha = 0.6) %>% 
  add_histogram(x = ~wines_dt.red_wines$quality, type = 'histogram', name='Vinho Tinto' ) %>%
add_histogram(x = ~wines_dt.white_wines$quality, name='Vinho Branco') %>%
  layout(barmode = 'overlay')
comparing_hist
```

## Outliers: Vinhos brancos x Vinhos tintos x Dataset original

Verificamos na análise inicial antes de agruparmos por tipo de vinho, que haviam um grande número de outliers em diversos campos. Vamos fazer agora uma comparação de outliers entre os campos que estavam com amostras mais discrepantes: `densidade`, `sulfatos`, `cloreto`, `volatilidade da acidez`, `ácido cítrico`, `açúcar`, `sulfatos`. Para isso, vamos fazer dois boxplots por trecho: um
representando o dataset original o outro o vinho tinto e branco.


```{r boxplot_outliers_density_red_wines_x_original_wines}
boxplot(wines_dt.red_wines$density, data=wines_dt.red_wines, col=(c("red","darkgreen")),
  main="Vinhos Tintos", xlab="Densidade")

boxplot(wines_dt$density, data=wines_dt, col=(c("blue","darkgreen")),
  main="Vinhos (Dataset Original)", xlab="Densidade")
```

É interessante notar que no caso acima ocorre o inverso: o campo `densidade` para vinhos tintos aumentou o número de outliers, apesar do intervalo dos valores serem menores.

```{r boxplot_outliers_sulphates_red_wines_x_original_wines}
boxplot(wines_dt.red_wines$sulphates, data=wines_dt.red_wines, col=(c("red","darkgreen")),
  main="Vinhos Tintos", xlab="Sulfatos")

boxplot(wines_dt$sulphates, data=wines_dt, col=(c("blue","darkgreen")),
  main="Vinhos (Dataset Original)", xlab="Sulfatos")
```

No campo `sulfatos`, tivemos uma redução de outliers ao dividir o dataset.


```{r boxplot_outliers_chlorides_red_wines_x_original_wines}

boxplot(wines_dt$chlorides, data=wines_dt, col=(c("blue","darkgreen")),
  main="Vinhos (Dataset Original)", xlab="Cloretos")

boxplot(wines_dt.red_wines$chlorides, data=wines_dt.red_wines, col=(c("red","darkgreen")),
  main="Vinhos Tintos", xlab="Cloretos")

quantile(wines_dt$chlorides)
quantile(wines_dt.red_wines$chlorides)
```

No campo `cloretos` verificamos que ao dividir o dataset, há mais itens que ficam no Q1 do que no dataset original. Vemos também que o intervalo do Q1 para `vinhos tintos` é duas vezes maior.

```{r boxplot_outliers_volatileacidity_red_wines_x_original_wines}

boxplot(wines_dt$volatileacidity, data=wines_dt, col=(c("blue","darkgreen")),
  main="Vinhos (Dataset Original)", xlab="Volatilidade da Acidez")

boxplot(wines_dt.red_wines$volatileacidity, data=wines_dt.red_wines, col=(c("red","darkgreen")),
  main="Vinhos Tintos", xlab="Volatilidade da Acidez")

quantile(wines_dt$volatileacidity)
quantile(wines_dt.red_wines$volatileacidity)
```

No campo `volatilidade de acidez`, podemos ver que a quantidade de itens no Q4 diminuiu consideravelmente para os vinhos tintos. Comparando com o dataset original, vimos também que o valor absoluto do campo acabou ficando um pouco maior, assim podemos inferir que vinhos tintos possuem uma acidez maior que a de vinhos brancos.

```{r boxplot_outliers_citricacid_red_wines_x_original_wines}
boxplot(wines_dt$citricacid, data=wines_dt, col=(c("blue","darkgreen")),
  main="Vinhos (Dataset Original)", xlab="Ácido Cítrico")

boxplot(wines_dt.red_wines$citricacid, data=wines_dt.red_wines, col=(c("red","darkgreen")),
  main="Vinhos Tintos", xlab="Ácido Cítrico")

quantile(wines_dt$citricacid)
quantile(wines_dt.red_wines$citricacid)
```
No campo `ácido cítrico`, podemos observar que para vinhos tintos os outliers praticamente inexistiram, sendo que a maioria dos dados ficou concentrado entre Q1 e Q3 (interquartil).

Também vemos que o valor absoluto dos intervalos diminuiu bastante, logo podemos inferir que vinhos brancos possuem uma quantidade de `ácido cítrico` muito maior.

```{r boxplot_outliers_residualsugar_red_wines_x_original_wines}
boxplot(wines_dt$residualsugar, data=wines_dt, col=(c("blue","darkgreen")),
  main="Vinhos (Dataset Original)", xlab="Açúcar Residual")

boxplot(wines_dt.red_wines$residualsugar, data=wines_dt.red_wines, col=(c("red","darkgreen")),
  main="Vinhos Tintos", xlab="Açúcar Residual")

quantile(wines_dt$residualsugar)
quantile(wines_dt.red_wines$residualsugar)
```
O campo `açúcar residual`, tivemos uma diminuição nos intervalos, porém houve um aumento na concentração de dados depois da amplitude do interquartil se comparado ao dataset original. 

Neste caso também é interessante notar que se consideramos Q1, o valor absoluto aumentou (temos `0.6`a `1.8` para o dataset original x `0.9` a `1.9` para vinhos tintos). Porém, se olharmos Q2, Q3 os intervalos do dataset absolutos original são relativamente maiores. É provável que vinhos brancos tenham mais açúcar no geral, mas vale indicar esse comportamento diferente no primeiro quartil.

Vamos verificar o comportamento do vinho branco:

```{r boxplot_outliers_white_wines}
boxplot(wines_dt.white_wines$quality, data=wines_dt.white_wines, col=(c("blue","darkgreen")),
  main="Vinhos Brancos", xlab="Qualidade")

boxplot(wines_dt.white_wines$density, data=wines_dt.white_wines, col=(c("blue","darkgreen")),
  main="Vinhos Brancos", xlab="Densidade")

boxplot(wines_dt.white_wines$sulphates, data=wines_dt.white_wines, col=(c("blue","darkgreen")),
  main="Vinhos Brancos", xlab="Sulfatos")

boxplot(wines_dt.white_wines$chlorides, data=wines_dt.white_wines, col=(c("blue","darkgreen")),
  main="Vinhos Brancos", xlab="Cloreto")

boxplot(wines_dt.white_wines$volatileacidity, data=wines_dt.white_wines, col=(c("blue","darkgreen")),
  main="Vinhos Brancos", xlab="Volatilidade do ácido")

boxplot(wines_dt.white_wines$citricacid, data=wines_dt.white_wines, col=(c("blue","darkgreen")),
  main="Vinhos Brancos", xlab="Ácido Cítrico")

boxplot(wines_dt.white_wines$residualsugar, data=wines_dt.white_wines, col=(c("blue","darkgreen")),
  main="Vinhos Brancos", xlab="Açúcar")

boxplot(wines_dt.white_wines$pH, data=wines_dt.white_wines, col=(c("blue","darkgreen")),
  main="Vinhos Brancos", xlab="pH")
```

Aqui é interessante: diferentemente do vinho tinto, a quantidade de outliers no campo `volatilidade do ácido` se manteve, no passo que a de `açúcar` diminuiu consideravelmente.

