---
title: "R Notebook"
output: html_notebook
---

## Instalar os pacotes

```{r install_packages}
install.packages('dplyr')
install.packages('plotly')
```

## Carregar a biblioteca

```{r load_libraries}
library(plotly)
library(dplyr)

```

## Carregar o dataset

```{r load_dataset}
wines_dt <- read.csv2("wines.csv", row.names=1)
```

## Obter os dados de vinho branco

```{r}
wines_dt.white_wines <- wines_dt %>% filter(Vinho == 'WHITE')
summary(wines_dt.white_wines)
```

Vamos agora seguir com nossa análise utilizando apenas os vinhos brancos. Como boa parte da análise exploratória já foi realizada nos outros markdowns, vamos analisar apenas o que restou: outliers, PCA e a variância.

Com toda a análise feita, finalmente poderemos aplicar modelos preditivos.

## Tratamento para Outliers

Precisamos entender os outliers, pois eles podem ter um impacto direto em nossa predição posteriormente. Vamos trabalhar com 1,5 vezes a distância interquartílica em cada campo(Entre 25% a 75% dos dados) utilizando uma abordagem univariável para variáveis contínuas.

### Detectando os Outliers univariavelmente

#### Acidez Fixa

```{r}
plot_ly(y=wines_dt.white_wines$fixedacidity, main='fixedacidity', type = 'box', name = 'Acidez Fixa')
```

#### Volatilidade do Ácido

```{r}
plot_ly(y=wines_dt.white_wines$volatileacidity, main='residualsugar', type = 'box', name = 'Volatilidade do Ácido')
```


#### Ácido Cítrico

```{r}
plot_ly(y=wines_dt.white_wines$citricacid, main='citricacid', type = 'box', name = 'Ácido Cítrico')
```

#### Açúcar Residual

```{r}
plot_ly(y=wines_dt.white_wines$residualsugar, main='residualsugar', type = 'box', name = 'Açúcar Residual')
```

#### Cloretos

```{r}
plot_ly(y=wines_dt.white_wines$chlorides, main='chlorides', type = 'box', name = 'Cloretos')
```

#### Dióxido de Enxofre Livre

```{r}
plot_ly(y=wines_dt.white_wines$freesulfurdioxide, main='freesulfurdioxide', type = 'box', name = 'Dióxido de Enxofre Livre')
```

#### Total de Dióxido de Enxofre

```{r}
plot_ly(y=wines_dt.white_wines$totalsulfurdioxide, main='totalsulfurdioxide', type = 'box', name = 'Total de Dióxido de Enxofre')
```

#### Densidade

```{r}
plot_ly(y=wines_dt.white_wines$density, main='density', type = 'box', name = 'Densidade')
```

#### pH

```{r}
plot_ly(y=wines_dt.white_wines$pH, main='pH', type = 'box', name = 'pH')
```

#### Sulfatos

```{r}
plot_ly(y=wines_dt.white_wines$sulphates, main='sulphates', type = 'box', name = 'Sulfatos')
```

#### Álcool

```{r}
plot_ly(y=wines_dt.white_wines$alcohol, main='alcohol', type = 'box', name = 'Álcool')
```

## Variância

## PCA

