---
title: "R Notebook"
output: html_notebook
---

## Instalar os pacotes

```{r install_packages}
install.packages('dplyr')
install.packages('plotly')
```

## Carregar a biblioteca

```{r load_libraries}
library(plotly)
library(dplyr)

```

## Carregar o dataset

```{r load_dataset}
wines_dt <- read.csv2("wines.csv", row.names=1)
```

## Obter os dados de vinho branco

```{r}
wines_dt.white_wines <- wines_dt %>% filter(Vinho == 'WHITE')
summary(wines_dt.white_wines)
```

Vamos agora seguir com nossa análise utilizando apenas os vinhos brancos. Como boa parte da análise exploratória já foi realizada nos outros markdowns, vamos analisar apenas o que restou: outliers, PCA e a variância.

Com toda a análise feita, finalmente poderemos aplicar modelos preditivos.

## Tratamento para Outliers

Precisamos entender os outliers, pois eles podem ter um impacto direto em nossa predição posteriormente. Vamos trabalhar com 1,5 vezes a distância interquartílica em cada campo(considerando 25% para o limite inferior/ 75% dos dados para o limite superior) utilizando uma abordagem univariável para variáveis contínuas.

### Detectando os Outliers univariavelmente


```{r}
find_outlier_values <- function(field){
  AIQ_outlier <-quantile(field,.75,type=2)-quantile(field,.25,type=2)
  sup_outlier = quantile(field,.75,type=4)+1.5*AIQ_outlier
  inf_outlier = quantile(field,.25,type=2)-1.5*AIQ_outlier
  c(inf_outlier, sup_outlier)
}

remove_outliers <- function(field, na.rm = TRUE, ...) {
  qnt <- quantile(field, probs=c(.25, .75), na.rm = na.rm, ...)
  H <- 1.5 * IQR(field, na.rm = na.rm)
  y <- field
  y[field < (qnt[1] - H)] <- NA
  y[field > (qnt[2] + H)] <- NA
  y
}

count_outliers_removed <- function(field){
  removed <- as.integer(sum(is.na(field)))
  total <- as.integer(count(as.data.frame(field)))
  remaining <- total - removed
  sprintf('Registros removidos: %d Registros dataset original: %d Registros depois remoção de outliers: %d', removed, total,remaining)

  c(total, removed, remaining)
}

```

#### Acidez Fixa

```{r}

removed_fixedacidity_outliers <- remove_outliers(wines_dt.white_wines$fixedacidity)
find_outlier_values(wines_dt.white_wines$fixedacidity)
registers <- count_outliers_removed(removed_fixedacidity_outliers)

with_outliers <- plot_ly(y=wines_dt.white_wines$fixedacidity, main='fixedacidity', type = 'box', name = 'Acidez Fixa')
without_outliers <- plot_ly(y=removed_fixedacidity_outliers, main='fixedacidity', type = 'box', name = 'Acidez Fixa (sem outliers)')

without_outliers
comparing_plots <- subplot(with_outliers,without_outliers)
comparing_plots
```

```{r}
registers <- count_outliers_removed(removed_fixedacidity_outliers)
print('----- Acidez Fixa -----')
sprintf('Total registros (antes de remoção dos outliers): %d', registers[1])
sprintf('Total registros removidos: %d', registers[2])
sprintf('Total registros (depois remoção de outliers): %d', registers[3])
```

#### Volatilidade do Ácido

```{r}
removed_volatileacidity_outliers <- remove_outliers(wines_dt.white_wines$volatileacidity)
find_outlier_values(wines_dt.white_wines$volatileacidity)

with_outliers <- plot_ly(y=wines_dt.white_wines$volatileacidity, main='volatileacidity', type = 'box', name = 'Volatilidade do Ácido')
without_outliers <- plot_ly(y=removed_volatileacidity_outliers, main='volatileacidity', type = 'box', name = 'Volatilidade do Ácido (Sem outliers)')

comparing_plots <- subplot(with_outliers,without_outliers)
comparing_plots
```

```{r}
registers <- count_outliers_removed(removed_volatileacidity_outliers)
print('----- Volatilidade do Ácido -----')
sprintf('Total registros (antes de remoção dos outliers): %d', registers[1])
sprintf('Total registros removidos: %d', registers[2])
sprintf('Total registros (depois remoção de outliers): %d', registers[3])
```

#### Ácido Cítrico

```{r}
removed_citricacid_outliers <- remove_outliers(wines_dt.white_wines$citricacid)
find_outlier_values(wines_dt.white_wines$citricacid)

with_outliers <- plot_ly(y=wines_dt.white_wines$citricacid, main='citricacid', type = 'box', name = 'Ácido Cítrico')
without_outliers <- plot_ly(y=removed_citricacid_outliers, main='citricacid', type = 'box', name = 'Ácido Cítrico (Sem outliers)')

comparing_plots <- subplot(with_outliers,without_outliers)
comparing_plots
```

```{r}
registers <- count_outliers_removed(removed_citricacid_outliers)
print('----- Ácido Cítrico -----')
sprintf('Total registros (antes de remoção dos outliers): %d', registers[1])
sprintf('Total registros removidos: %d', registers[2])
sprintf('Total registros (depois remoção de outliers): %d', registers[3])
```

#### Açúcar Residual

```{r}
find_outlier_values(wines_dt.white_wines$residualsugar)
removed_residualsugar_outliers <- remove_outliers(wines_dt.white_wines$residualsugar)

with_outliers <- plot_ly(y=wines_dt.white_wines$residualsugar, main='residualsugar', type = 'box', name = 'Açúcar Residual')
without_outliers <- plot_ly(y=removed_residualsugar_outliers, main='residualsugar', type = 'box', name = 'Açúcar Residual (Sem outliers)')

comparing_plots <- subplot(with_outliers,without_outliers)
comparing_plots
```

```{r}
registers <- count_outliers_removed(removed_residualsugar_outliers)
print('----- Açúcar Residual -----')
sprintf('Total registros (antes de remoção dos outliers): %d', registers[1])
sprintf('Total registros removidos: %d', registers[2])
sprintf('Total registros (depois remoção de outliers): %d', registers[3])
```

#### Cloretos

```{r}
find_outlier_values(wines_dt.white_wines$chlorides)
removed_chlorides_outliers <- remove_outliers(wines_dt.white_wines$chlorides)

with_outliers <- plot_ly(y=wines_dt.white_wines$chlorides, main='chlorides', type = 'box', name = 'Cloretos')
without_outliers <- plot_ly(y=removed_chlorides_outliers, main='chlorides', type = 'box', name = 'Cloretos (Sem outliers)')

comparing_plots <- subplot(with_outliers,without_outliers)
comparing_plots

```


```{r}
registers <- count_outliers_removed(removed_chlorides_outliers)
print('----- Cloretos -----')
sprintf('Total registros (antes de remoção dos outliers): %d', registers[1])
sprintf('Total registros removidos: %d', registers[2])
sprintf('Total registros (depois remoção de outliers): %d', registers[3])
```

#### Dióxido de Enxofre Livre

```{r}
find_outlier_values(wines_dt.white_wines$freesulfurdioxide)
removed_freesulfurdioxide_outliers <- remove_outliers(wines_dt.white_wines$freesulfurdioxide)

with_outliers <- plot_ly(y=wines_dt.white_wines$freesulfurdioxide, main='freesulfurdioxide', type = 'box', name = 'Dióxido de Enxofre Livre')

without_outliers <- plot_ly(y=removed_freesulfurdioxide_outliers, main='freesulfurdioxide', type = 'box', name = 'Dióxido de Enxofre Livre (Sem outliers)')

comparing_plots <- subplot(with_outliers,without_outliers)
comparing_plots
```

```{r}
registers <- count_outliers_removed(removed_freesulfurdioxide_outliers)
print('----- Dióxido de Enxofre Livre -----')
sprintf('Total registros (antes de remoção dos outliers): %d', registers[1])
sprintf('Total registros removidos: %d', registers[2])
sprintf('Total registros (depois remoção de outliers): %d', registers[3])
```

#### Total de Dióxido de Enxofre

```{r}
find_outlier_values(wines_dt.white_wines$totalsulfurdioxide)
removed_totalsulfurdioxide_outliers <- remove_outliers(wines_dt.white_wines$totalsulfurdioxide)

with_outliers <- plot_ly(y=wines_dt.white_wines$totalsulfurdioxide, main='totalsulfurdioxide', type = 'box', name = 'Total de Dióxido de Enxofre')
without_outliers <- plot_ly(y=removed_totalsulfurdioxide_outliers, main='totalsulfurdioxide', type = 'box', name = 'Total de Dióxido de Enxofre (Sem outliers)')

comparing_plots <- subplot(with_outliers,without_outliers)
comparing_plots
```

```{r}
registers <- count_outliers_removed(removed_totalsulfurdioxide_outliers)
print('----- Total de Dióxido de Enxofre -----')
sprintf('Total registros (antes de remoção dos outliers): %d', registers[1])
sprintf('Total registros removidos: %d', registers[2])
sprintf('Total registros (depois remoção de outliers): %d', registers[3])
```

#### Densidade

```{r}
find_outlier_values(wines_dt.white_wines$density)
removed_density_outliers <- remove_outliers(wines_dt.white_wines$density)

with_outliers <- plot_ly(y=wines_dt.white_wines$density, main='density', type = 'box', name = 'Densidade')
without_outliers <- plot_ly(y=removed_density_outliers, main='density', type = 'box', name = 'Densidade (Sem outliers)')

comparing_plots <- subplot(with_outliers,without_outliers)
comparing_plots
```

```{r}
registers <- count_outliers_removed(removed_density_outliers)
print('----- Densidade -----')
sprintf('Total registros (antes de remoção dos outliers): %d', registers[1])
sprintf('Total registros removidos: %d', registers[2])
sprintf('Total registros (depois remoção de outliers): %d', registers[3])
```

#### pH

```{r}
find_outlier_values(wines_dt.white_wines$pH)
removed_pH_outliers <- remove_outliers(wines_dt.white_wines$pH)

with_outliers <- plot_ly(y=wines_dt.white_wines$pH, main='pH', type = 'box', name = 'pH')
without_outliers <- plot_ly(y=removed_pH_outliers, main='pH', type = 'box', name = 'pH (Sem outliers)')

comparing_plots <- subplot(with_outliers,without_outliers)
comparing_plots
```

```{r}
registers <- count_outliers_removed(removed_pH_outliers)
print('----- pH -----')
sprintf('Total registros (antes de remoção dos outliers): %d', registers[1])
sprintf('Total registros removidos: %d', registers[2])
sprintf('Total registros (depois remoção de outliers): %d', registers[3])
```

#### Sulfatos

```{r}
find_outlier_values(wines_dt.white_wines$sulphates)
removed_sulphates_outliers <- remove_outliers(wines_dt.white_wines$sulphates)

with_outliers <- plot_ly(y=wines_dt.white_wines$sulphates, main='sulphates', type = 'box', name = 'Sulfatos')
without_outliers <- plot_ly(y=removed_sulphates_outliers, main='sulphates', type = 'box', name = 'Sulfatos (Sem outliers)')

comparing_plots <- subplot(with_outliers,without_outliers)
comparing_plots
```

```{r}
registers <- count_outliers_removed(removed_sulphates_outliers)
print('----- Sulfatos -----')
sprintf('Total registros (antes de remoção dos outliers): %d', registers[1])
sprintf('Total registros removidos: %d', registers[2])
sprintf('Total registros (depois remoção de outliers): %d', registers[3])
```

#### Álcool

```{r}
find_outlier_values(wines_dt.white_wines$alcohol)
removed_alcohol_outliers <- remove_outliers(wines_dt.white_wines$alcohol)

with_outliers <- plot_ly(y=wines_dt.white_wines$alcohol, main='alcohol', type = 'box', name = 'Álcool')
without_outliers <- plot_ly(y=removed_alcohol_outliers, main='alcohol', type = 'box', name = 'Álcool (Sem outliers)')

comparing_plots <- subplot(with_outliers,without_outliers)
comparing_plots
```

```{r}
registers <- count_outliers_removed(removed_alcohol_outliers)
print('----- Álcool -----')
sprintf('Total registros (antes de remoção dos outliers): %d', registers[1])
sprintf('Total registros removidos: %d', registers[2])
sprintf('Total registros (depois remoção de outliers): %d', registers[3])
```

O campo `álcool` não possui outliers. O campo que houve a maior presença de outliers foi o `ácido cítrico`.

## PCA

```{r pca}
pca_cols <- wines_dt.white_wines[1:11]
wines_dt.white_wines.pca <- prcomp(pca_cols, center = TRUE, scale. = TRUE)
print(wines_dt.white_wines.pca)
```

```{r plot_pca}
plot(wines_dt.white_wines.pca, type = "l")
```